臺灣臺中地方法院民事判決
                                     111年度中簡字第853號
原      告  花旗(台灣)商業銀行股份有限公司

法定代理人  莫兆鴻
訴訟代理人  趙璧成  律師
被      告  廖曉芬

上列當事人間請求給付簽帳卡消費款等事件，本院於民國111年5
月4日言詞辯論終結，判決如下：
    主      文
被告應給付原告新台幣肆拾柒萬零肆佰壹拾元及其中新台幣柒萬
陸仟貳佰伍拾捌元自民國一一○年十二月十七日起至清償日止，
按週年利率百分之十三點七九計算之利息；及其中新台幣參拾柒
萬捌仟柒佰伍拾元自民國一一○年十一月十七日起至清償日止，
按週年利率百分之三點九九計算之利息。
訴訟費用由被告負擔。
本判決得為假執行。
    事實及理由
一、原告主張：⑴被告前於民國96年7月26日向美商花旗銀行股份
    有限公司（美商花旗銀行股份有限公司依企業併購法之規定
    ，於98年8月1日將其在台之營業、資產、負債讓與原告）申
    請信用卡使用，並訂有信用卡使用契約書，約定由原告核發
    信用卡（卡號：0000-0000-0000-0000號）供被告使用，被
    告得持原告所核發之信用卡向特約商店消費及預借現金，被
    告持卡消費或預借現金後，應於每月當期繳款截止日前繳納
    消費款額及預借現金額，或應繳納最低應繳金額【按交易金
    額5%計算，如低於新台幣（下同）1,000元，以1,000元計算
    】，並應按期繳納信用卡年費、預借現金手續費等費用，逾
    期未依約繳納消費本金及預借現金本金，亦未繳納最低應繳
    金額時，被告就消費及預借現金本金應自當期結帳日起給付
    原告自逾期日起至清償日止按週年利率13.79%計算之利息（
    約定條款第15條第3、4項）。詎被告自110年5月1日起即未
    依約如期繳款，共尚積欠簽帳消費款7萬6258元、未受償利
    息6,993元及違約金1,200元之款項尚未清償，且已逾二期未
    繳納最低應繳金額，亦已喪失每月繳納最低金額之權利，而
    視為全部到期（約定條款第22條第1項第4款、第23條第1項
    ）。⑵被告於110年1月18日向原告申請卡友優惠貸款，並簽
    訂滿福貸信用貸款契約（帳務編號：0000-0000-0000-0000
    ），信用額度金額為39萬7000元，借款期間自110年1月19日
    起至115年1月19日止，約定被告應按月給付借款金額，如未
    依約清償，債務視為全部到期，且被告同意如債務到期或視
    為全部到期而遲延給付時，自到期日起至清償日止，按到期
    日解款本金餘額依約定之借款利率計算遲延利息。前三個月
    借款利率1%，自第四個月起借款利率3.99%（約定書第5條）
    。詎被告自110年7月13日即未依約如期繳款，依契約約定，
    所有債務視為全部到期，迄今尚分別有本金37萬8750元、未
    受償遲延利息6,309元、違約金900元之款項尚未清償。被告
    依約已喪失期限利益，應即清償所有未償還之全部款項。爰
    本於信用卡及消費借貸之法律關係，提起本件訴訟。訴之聲
    明：如主文第1項所示。
二、被告辯以：伊已向鈞院遞狀聲請更生，業經鈞院以110年度
    司債補字第368號受理在案，被告現有正當職業及固定收入
    ，如更生程序能獲通過，必定按照更生方案清償所欠款項等
    語，資以抗辯。答辯聲明：原告之訴駁回。
三、原告主張之上開事實，業據其提出行政院金融監督管理委員
    會核准函、滿福貸申請書暨約定書、電腦帳務資料、信用卡
    申請書、約定條款為證。信用卡申請書、滿福貸申請書部分
    ，經核與原本相符。被告對於原告上開主張並不爭執，但抗
    辯其已向本院提出更生之聲請，惟在未獲得准予進入更生程
    序之裁定前，被告仍應負有清償上開消費款及欠款之責任，
    此部分抗辯，無礙於原告本件之請求。
四、從而，原告依信用卡（消費借貸與委任之混合契約）及消費
    借貸之法律關係，請求被告給付如主文第1 項所示之金額 
    ，為有理由，應予准許。 
五、本件係就民事訴訟法第427條第1項訴訟適用簡易程序所為被
    告敗訴之判決，故依同法第389條第1項第3 款之規定，自應
    依職權宣告假執行。
六、據上論結，本件原告之訴為有理由，依民事訴訟法第78條、
    第389條第1項第3款，判決如主文。
中　　華　　民　　國　　111 　年　　5 　　月　　11　　日
                  臺灣臺中地方法院臺中簡易庭
                          法  官  陳添喜
以上為正本係照原本作成。
如不服本判決，應於送達後20日內，向本院提出上訴狀並表明上
訴理由，如於本判決宣示後送達前提起上訴者，應於判決送達後
20日內補提上訴理由書（須附繕本）。如委任律師提起上訴者，
應一併繳納上訴審裁判費。
中　　華　　民　　國　　111 　年　　5 　　月　　11　　日
                          書記官  黃舜民